臺灣臺北地方法院民事裁定　　　　　　　100年度司字第179號
聲　請　人　沈英標
相　對　人　首方育樂事業股份有限公司
法定代理人　沈英標
上列聲請人聲請裁定解散相對人首方育樂事業股份有限公司事件
，本院裁定如下：
    主  文
首方育樂事業股份有限公司（統一編號為00000000）裁
定解散。
聲請程序費用新臺幣貳仟元由相對人負擔。
    理  由
一、按公司經營，有顯著困難或重大損害時，法院得據股東之聲
    請，於徵詢主管機關意見及目的事業中央主管機關意見，並
    通知公司提出答辯後，裁定解散。前項聲請，在股份有限公
    司，應有繼續六個月以上持有已發行股份總數百分之十以上
    股份之股東提出之。公司法第11條第1 項、第2 項定有明文
    。
二、聲請意旨略以：聲請人沈英標自民國84年10月11日起即持有
    相對人公司股份45,000股迄今，相對人公司登記總股數為15
    萬股，是聲請人為持有相對人公司繼續6個月以上已發行股
    份總數30%之股東。惟相對人於88年起因業務無法持續開展
    ，財務嚴重虧損，迄至99年度虧損達新臺幣（下同）4,055,
    152元，公司經營有顯著之困難，並於91年1月1日向主管機
    關聲請停業迄今，為此爰依公司法第11條規定聲請裁定解散
    相對人公司等語。
三、經查：
  (一)聲請人主張上開事實，業據其提出與所述相符之相對人公司
    變更登記事項表、股東名冊、97年度至99年度營利事業所得
    稅結算申報書之損益表、資產負債表、臺北市政府函、財政
    部臺北市國稅局大安分局函等件為證，另本院徵詢相對人之
    公司營業現狀，經函詢主管機關即臺北市商業處意見，臺北
    市商業處函覆稱：「於100年6月21日14時20分前往臺北市大
    安區○○○路○段111號9樓相對人營業處所稽查時，公司登
    記所在地現為經濟部工業局委託之環興科技股份有限公司，
    …，據現場員工稱該公司已久無營業行為（查該公司登記資
    料，已辦理停業自100年1月1日至100年12月31日），經現場
    查訪結果該公司於登記地已無掛牌…」，此有該處100年6月
    22日北市商二字第10032422000號函所附稽查紀錄表1件存卷
    供參。又本院向臺北市政府調取相對人公司登記資料，查知
    相對人公司自91年1月1日至100年12月31日暫停營業，此有
    公司登記資料卷可稽。綜上足認相對人公司之經營已停止營
    業，且有事業無法進行之情事。
  (二)又公司裁定解散事件，法院為裁定前，應訊問利害關係人，
    非訟事件法第172條第2項定有明文，惟考其立法理由，無非
    係為公司裁定解散事件，影響利害關係人之權益甚鉅，法院
    為裁定前，應先訊問利害關係人，聽取其意見後，再為妥適
    處理。經本院函詢相對人公司股東相關意見，渠等均未表示
    意見。
  (三)是參酌上開資料及主管機關之意見，堪認相對人之公司經營
    產生重大虧損，且已停止營業，其公司經營有顯著困難情事
    ，則聲請人聲請裁定相對人解散，應予准許。
四、依非訟事件法第21條第2 項、民事訴訟法第95條、第78條，
    裁定如主文。
中    華    民    國   100    年    6     月    30    日
                  民事第五庭    法  官  宣玉華
以上正本係照原本作成
如對本裁定抗告，須於裁定送達後10日內向本院提出抗告狀，並
繳納抗告費新臺幣1,000元
中    華    民    國   100    年    6     月    30    日
                                書記官  謝梅琴